【裁判字號】    98,審訴緝,104
【裁判日期】    981231
【裁判案由】    毒品危害防制條例
【裁判全文】
臺灣高雄地方法院刑事判決           98年度審訴緝字第104號
公  訴  人  臺灣高雄地方法院檢察署檢察官
被      告  甲○○
上列被告因毒品危害防制條例案件，經檢察官提起公訴（98年度
毒偵字第1808號、98年度毒偵字第2456號），被告就被訴事實為
有罪之陳述，經告知簡式審判程序之旨，並聽取被告與公訴人之
意見後，本院合議庭裁定由受命法官獨任進行簡式審判程序，本
院判決如下：
    主  文
甲○○施用第一級毒品，累犯，處有期徒刑捌月。又施用第一級
毒品，累犯，處有期徒刑捌月；扣案之第一級毒品海洛因壹包（
含包裝袋，驗前淨重零點零陸伍公克、驗後淨重零點零伍陸公克
），沒收銷燬之。應執行有期徒刑壹年貳月；扣案之第一級毒品
海洛因壹包（含包裝袋，驗前淨重零點零陸伍公克、驗後淨重零
點零伍陸公克），沒收銷燬之。
    事  實
一、甲○○前於民國87年間，因施用毒品案件，經本院裁定送觀
    察、勒戒，認有繼續施用毒品傾向，再裁定令入戒治處所施
    以強制戒治，而於90年12月20日強制戒治執行完畢釋放，由
    臺灣高雄地方法院檢察署檢察官以91年度戒毒偵字第120 號
    不起訴處分確定。又於91年間，因施用第一、二級毒品、贓
    物等案件，經臺灣高等法院高雄分院以92年度上訴字第1426
    號、本院以92年度易緝字第96號，各判處有期徒刑1 年、4
    月、3 月確定，嗣經裁定定應執行刑有期徒刑1 年5 月確定
    ，並於94年4 月26日縮短刑期執行完畢。詎甲○○不知悔改
    ，竟分別基於施用第一級毒品之犯意，於下列時間、地點，
    分別施用第一級毒品海洛因，經警查獲：
  (一)98年2 月18日上午10時許，在其位於高雄縣大樹鄉○○路25
    1 號住處，以將第一級毒品海洛因置入針筒內，摻水稀釋後
    ，注射靜脈血管之方式，施用第一級毒品海洛因1 次，而於
    同日中午12時50分許，在其前揭住處，為警持搜索票查獲，
    經徵得其同意採尿送驗結果呈嗎啡、可待因陽性反應。
  (二)98年2 月19日早上某時許，在設於高雄縣大寮鄉之某不知名
    產業道路旁，以前述針筒注射之同一方式，施用第一級毒品
    海洛因1 次。嗣於98年2 月24日晚間7 時20分許，在高雄縣
    大樹鄉○○路河堤上，為警查獲，經徵得其同意採尿送驗結
    果呈嗎啡、可待因陽性反應，並扣得第一級毒品海洛因1 包
    （含包裝袋，驗前淨重0.065 公克、驗後淨重0.056 公克）
    ，始獲上情。
二、案經嘉義縣警察局移送以及高雄縣政府警察局仁武分局報告
    臺灣高雄地方法院檢察署檢察官偵查起訴。
    理  由
一、本件被告甲○○所犯係死刑、無期徒刑、最輕本刑為3 年以
    上有期徒刑以外之罪，其於準備程序中就被訴事實為有罪之
    陳述，經本院告知簡式審判程序之旨，並聽取公訴人及被告
    意見後，合議庭裁定由受命法官獨任進行簡式審判程序，合
    先敘明。
二、訊據被告對於上揭時、地，先後2 次施用第一級毒品海洛因
    之事實，均坦承不諱；而被告先後2 次為警查獲所採之尿液
    檢體，均送台灣檢驗科技股份有限公司，以酵素免疫分析法
    及氣相層析質譜法檢驗結果，均呈現嗎啡、可待因陽性反應
    ，此有台灣檢驗科技股份有限公司98年2 月25日濫用藥物尿
    液檢驗報告暨代號與真實姓名對照表（代號：偵2A19號）、
    98年2 月27日濫用藥物尿液檢驗報告暨高雄縣政府警察局仁
    武分局九曲派出所偵辦毒品案件尿液採證檢驗對照表（代號
    ：040 號）各1 份附卷可稽；另扣案之白色粉末1 包，經送
    高雄市立凱旋醫院鑑驗之結果，確含有第一級毒品海洛因成
    分無訛（驗前淨重0.065 公克、驗後淨重0.056 公克），有
    該醫院98年3 月11日濫用藥物成品檢驗鑑定書1 份在卷可佐
    ，是被告先後2 次施用第一級毒品之犯行，均堪認定，應予
    依法論科。
三、核被告所為，均係犯毒品危害防制條例第10條第1 項之施用
    第一級毒品罪。被告先後2 次持有第一級毒品後進而施用，
    其持有之低度行為均應為施用之高度行為所吸收，故均不另
    論其持有毒品罪。被告前因施用第一、二級毒品、贓物等案
    件，經法院分別判處有期徒刑1 年、4 月、3 月確定，嗣經
    裁定定應執行刑有期徒刑1 年5 月確定，並於94年4 月26日
    執行完畢，有臺灣高等法院被告前案紀錄表1 份在卷可佐，
    是被告於有期徒刑執行完畢後，5 年內故意再犯本件有期徒
    刑以上之2 罪，均為累犯，應依法加重其刑。本院審酌被告
    前因施用毒品案件，經觀察、勒戒及強制戒治程序，由檢察
    官不起訴處分，再因施用毒品案件，經法院判刑確定並執行
    完畢後，仍不知悛悔，再犯本件2 次施用第一級毒品犯行，
    自戕其身，顯然缺乏戒絕毒品之決心，惟念及被告坦承施用
    第一級毒品之事實，且其行為尚未害及他人，並斟酌被告之
    犯罪動機、手段、持有毒品數量，以及被告之智識程度等一
    切情狀，分別量處如主文所示之刑，並定應執行刑如主文所
    示。扣案之白色粉末1 包，業經高雄市立凱旋醫院鑑驗係屬
    第一級毒品海洛因無訛，已如前述，而包裝袋與其上殘留之
    毒品，已難以分析剝離，應依毒品危害防制條例第18條第1
    項前段規定，不問屬於犯人與否，併宣告沒收銷燬之，至於
    送鑑耗損之海洛因粉末，既已滅失，自無庸再予宣告沒收銷
    燬之必要。
據上論斷，應依刑事訴訟法第273 條之1 第1 項、第299 條第1
項前段，毒品危害防制條例第10條第1 項、第18條第1 項前段，
刑法第11條、第47條第1 項、第51條第5 款，判決如主文。
本案經檢察官杜妍慧到庭執行職務。
中    華    民    國    98    年    12    月    31    日
                  刑事第十庭  法  官  高增泓
以上正本證明與原本無異。
如不服本判決，應於收受送達後10日內向本院提出上訴書狀。
中    華    民    國    98    年    12    月    31    日
                              書記官  王淑娟
附錄本判決論罪科刑法條全文：
毒品危害防制條例第10條
施用第一級毒品者，處6月以上5年以下有期徒刑。
施用第二級毒品者，處3年以下有期徒刑。

司法院資訊處製作；財團法人民間司法改革基金會備份。
